【裁判字號】    98,審抗,19
【裁判日期】    980113
【裁判案由】    本票裁定
【裁判全文】
臺灣臺北地方法院民事裁定              98年度審抗字第19號
    抗  告  人  乙○○
    相  對  人  香港商香港上海豐銀行股份有限公司
    法定代理人  甲○○
上列當事人間本票裁定事件，抗告人對於中華民國97年12月4日
本院97年度票字第595號裁定，提起抗告，本院裁定如下：
    主  文
抗告駁回。
抗告程序費用新台幣壹仟元由抗告人負擔。
    理  由
一、按執票人向本票發票人行使追索權時，得聲請法院裁定後強
    制執行，票據法第123 條定有明文。又本票執票人，依票據
    法第123 條規定，聲請法院裁定許可對發票人強制執行，性
    質上係屬非訟事件，此項聲請之裁定及抗告法院之裁定，僅
    依非訟事件程序以審查強制執行許可與否，並無確定實體上
    法律關係存否之效力，如發票人就票據債務之存否有爭執時
    ，應由發票人另提起確認之訴，以資解決，最高法院57年台
    抗字第76號著有判例可資參照。
二、本件相對人主張：伊執有抗告人於民國93 年8月26日簽發面
    載金額新台幣（下同）60 萬元，付款地在台北市○○路○段
    333號13樓，利息按年息8.99%計算，免除作成拒絕證書，到
    期日未載之本票乙紙（下稱系爭本票）。詎經97 年11月4日
    提示僅支付其中部分外，尚餘599,105 元未獲支付，為此依
    票據法第123 條規定聲請裁定就上開金額及自提示日起算約
    定利息許可強制執行等情。
三、抗告意旨雖稱：相對人並未於97 年11月4日提示系爭本票，
    且系爭本票已逾3 年之票據時效，相對人不得再執系爭本票
    聲請本票准許強制執行云云。惟按票據法第124 條準用同法
    第95條規定，本票雖免除作成拒絕證書之記載，執票人仍應
    於所定期限內，為承兌或付款之提示，但對於執票人主張未
    為提示者，應負舉證之責。查系爭本票既載有「本本票免除
    作成拒絕證書，並免除票據法第89條之通知義務」字樣（見
    原法院卷第4 頁），相對人於聲請本票強制執行裁定時，主
    張於到期日後提示不獲付款，即為已足，無庸就曾為提示為
    何證明，抗告人主張相對人未為提示云云，既未舉證以實其
    說，揆諸前開說明，自屬無理由。是本件相對人上開主張，
    業據其提出系爭本票為證據，原裁定予以准許，形式上審查
    即無不合，至抗告人其餘抗告事由，縱然屬實，亦非非訟程
    序所得加以審究。從而，抗告意旨指摘原裁定不當，聲明廢
    棄，委無理由，應予駁回。
四、據上論結，本件抗告為無理由。依非訟事件法第46條、第21
    條第2項、第24條第1項，民事訴訟法第449條第1項、第78條
    ，爰裁定如主文。
中    華    民    國    98    年    1     月    13    日
                        民事第六庭審判長法官  劉坤典
                                        法官  林麗真
                                        法官  傅中樂
以上正本係照原本作成。
本件不得再抗告。
中    華    民    國    98    年    1     月    13    日
                                      書記官  王文心


司法院資訊處製作；財團法人民間司法改革基金會備份。
